【裁判字號】    97,訴,4320
【裁判日期】    980331
【裁判案由】    毒品危害防制條例
【裁判全文】
臺灣板橋地方法院刑事判決              97年度訴字第4320號
公  訴  人  臺灣板橋地方法院檢察署檢察官
被      告  甲○○
上列被告因毒品危害防制條例案件，經檢察官提起公訴（97年度
毒偵字第7059號），被告於準備程序就被訴事實為有罪之陳述，
本院合議庭裁定由受命法官改依簡式審判程序獨任審理，判決如
下：
    主      文
甲○○施用第一級毒品，處有期徒刑陸月，扣案海洛因壹包（驗
餘淨重零點柒參參玖公克）沒收銷燬之，注射針筒陸支沒收之；
又施用第二級毒品，處有期徒刑參月，扣案甲基安非他命壹包（
驗餘淨重零點壹玖陸捌公克）沒收銷燬之。應執行有期徒刑柒月
，扣案海洛因壹包（驗餘淨重零點柒參參玖公克）、甲基安非他
命壹包（驗餘淨重零點壹玖陸捌公克）沒收銷燬之，注射針筒陸
支沒收之。
    事      實
一、甲○○前因施用毒品案件，經本院以92年度毒聲字第3945號
    裁定令入勒戒處所施以觀察、勒戒，因認無繼續施用毒品傾
    向，而於民國93年1 月16日執行完畢釋放出所，並由臺灣板
    橋地方法院檢察署檢察官以92年度毒偵字第4025號為不起訴
    處分確定。詎猶不知悛悔，竟又分別基於施用第一級毒品海
    洛因、第二級毒品甲基安非他命之犯意，於97年8 月16日上
    午某時，在當時之臺北縣三重市○○○○街46巷5 號3 樓住
    處內，分別以將海洛因粉末摻水置入針筒中注射進入體內，
    及將甲基安非他命置入吸食器內燒烤吸取其煙氣之方式，各
    施用海洛因與甲基安非他命1 次。嗣經警於同日在上開處所
    查獲，並扣得海洛因、甲基安非他命各1 包及針筒6 支，經
    採集其尿液送驗，結果呈海洛因代謝物可待因、嗎啡類、安
    非他命、甲基安非他命陽性反應。
二、案經臺北縣政府警察局蘆洲分局報告臺灣板橋地方法院檢察
    署檢察官偵查起訴。
    理      由
一、本案被告甲○○所犯係死刑、無期徒刑、最輕本刑為三年以
    上有期徒刑以外之罪，且非高等法院管轄之第一審案件，其
    於準備程序中就被訴事實為有罪之陳述，經本院告知簡式審
    判程序之旨，並聽取公訴人、被告之意見後，經合議庭裁定
    由受命法官獨任進行簡式審判程序，合先敘明。
二、訊據被告對於在上揭時、地施用海洛因、甲基安非他命之犯
    行均坦承不諱，復有前開扣案並經交通部民用航空局航空醫
    務中心以97年9 月3 日航藥鑑字第0974453 號毒品鑑定書分
    別確認之甲基安非他命1 包（驗餘淨重0.1968公克）、海洛
    因1 包（驗餘淨重0.7339公克），與注射針筒6 支可為佐證
    ，而被告為警查獲後所採得之尿液，經送驗結果，確實呈現
    海洛因代謝物可待因、嗎啡類、安非他命、甲基安非他命陽
    性反應，此亦有卷附臺灣檢驗科技股份有限公司濫用藥物檢
    驗報告乙紙附卷足稽，可證被告前開出於任意性之自白確與
    事實相符。查被告前即曾因施用毒品案件經送觀察、勒戒，
    於93年1 月16日始執行完畢，此有臺灣高等法院被告前案紀
    錄表附卷足稽，其於5 年內再為本案施用毒品之行為，事證
    明確，其犯行洵堪認定，應依法論科。
三、核被告所為，係犯毒品危害防制條例第10條第1 項施用第一
    級毒品罪、第10條第2 項施用第二級毒品罪。其施用前後持
    有海洛因、甲基安非他命之低度行為，應為施用毒品之高度
    行為所吸收，均不另論罪。被告所犯上揭施用第一級毒品、
    第二級毒品罪，犯意各別、行為互殊、罪名有異，應予分論
    併罰。爰審酌被告前已因施用毒品犯行經觀察、勒戒執行完
    畢，仍不思悔改，無法完全斷絕施用毒品惡習，然亦念及其
    施用毒品頻率非高，且此本屬自我戕害行為，對社會直接危
    害性並不甚大，又其於犯罪後已能坦承犯行，態度可謂良好
    等一切情狀，分別量處如主文所示之刑，以資懲儆，並定其
    應執行之刑。
四、扣案海洛因1 包（驗餘淨重0.7339 公克）、甲基安非他命1
    包（驗餘淨重0.1968公克），分為被告持有供施用之第一級
    、第二級毒品，而本件海洛因、甲基安非他命各為細微粉末
    與結晶，部分已沾附於包裝袋上，若欲完全析離，雖非不可
    能，但此舉對毒品危害防制政策之施行，並無特殊助益，且
    徒費執行之成本，故均併依毒品危害防制條例第18條第1 項
    前段規定宣告沒收銷燬之，以符執行之實際。另扣案之注射
    針筒6 支，為被告所有供施用本案海洛因毒品所用之物，業
    據其供明在卷，爰依刑法第38條第1 項第2 款沒收之。
據上論斷，應依刑事訴訟法第273 條之1 第1 項、第299 條第1
項前段，毒品危害防制條例第10條第1 項、第2 項、第18條第1
項前段，刑法第11條前段、第51條第5款、第38條第1項第2款，
判決如主文。
本案經檢察官蘇振文到庭執行職務。
中    華    民    國    98    年    3     月    31    日
                  刑事第五庭  法  官  盧軍傑
上列正本證明與原本無異。
如不服本判決，應於判決送達後10日內敘明上訴理由，向本院提
出上訴狀 (應附繕本) ，上訴於臺灣高等法院。其未敘述上訴理
由者，應於上訴期間屆滿後20日內向本院補提理由書「切勿逕送
上級法院」。
                              書記官  周玉茹
中    華    民    國    98    年    4     月    1     日
附錄本案論罪科刑法條全文：
毒品危害防制條例第10條
施用第一級毒品者，處6月以上5年以下有期徒刑。
施用第二級毒品者，處3年以下有期徒刑。


司法院資訊處製作；財團法人民間司法改革基金會備份。
